# 非专利技术会计处理

提问人：cfo000000 时间：2019-08-07 11:30:03
企业购买一个非专利技术，此项技术尚未完结，后续还需要自行研发，那么购买时的支出计入什么科目合适？可以计入无形资产按 10 年摊销吗？后续发生的研发按规定研究阶段费用化、开发阶段资本化？

回答人：chenyiwei
参考：《瑞华研究 2010 ～ 2016 汇编》之 “问题 1-2-6（外购研发中项目以及后续研发支出的处理）”。
外购现有研发成果的支出可计入 “开发支出”；后续自行研发的支出根据无形资产准则规定判断能否资本化。
最终如果研发成功，则可计入无形资产的金额= 外购研发项目的支出 +后续自行研发支出中符合资本化条件的金额。

提问人：hedawen 时间：2019-08-09 11:44:40
陈老师您好：《瑞华研究 2010 ～ 2016 汇编》之 “问题1-2-6（外购研发中项目以及后续研发支出的处理）中认为：
外购非专利技术而言，外购部分的成本和自行研发部分的成本而有所不同：
外购部分的成本总是可以资本化（但每年末均应进行减值测试）；自行研发的后续支出则应按照《企业会计准则第 6 号--无形资产》第九条规定的五项标准判断能否资本化。
问题：外购部分如果只是处于研究阶段的，是否也不应该资本化呢？

回答人：chenyiwei
也可以资本化。因为这是依据确定成本取得的一项外部资产，与内部发展的资产的确认和计量逻辑不同。